【裁判字號】    98,金上訴,2492
【裁判日期】    990120
【裁判案由】    違反銀行法等
【裁判全文】
臺灣高等法院臺中分院刑事判決      98年度金上訴字第2492號
上  訴  人
即  被  告  丙○○
                      5弄24.
選任辯護人  謝英吉律師
上列上訴人因違反銀行法等案件，不服臺灣臺中地方法院98年度
金訴字第14號中華民國98年10月 7日第一審判決（起訴案號：臺
灣臺中地方法院檢察署97年度偵字第 27261號），提起上訴，本
院判決如下：
    主    文
原判決撤銷。
丙○○共同違反除法律另有規定外，非銀行不得辦理國內外匯兌
業務之規定，處有期徒刑年肆月。又共同犯詐欺取財罪，處有
期徒刑壹年。應執行有期徒刑年拾月。
    犯罪事實
一、丙○○並非銀行業者，透過友人結識乙○○，再經由乙○○
    結識任職豐溢鞋業股份有限公司（下稱豐溢公司）之顏光福
    。嗣丙○○得知豐溢公司有兩岸間資金流通之需求後，竟與
    綽號「叩頭仔」真實姓名、年籍不詳之成年女子，基於違法
    辦理國內外匯兌業務之犯意聯絡，先後於民國96年10月22日
    及96年11月9日，因位在臺灣地區之豐溢公司須以人民幣在
    大陸地區支付貨款或薪資時，先由「叩頭仔」告知丙○○如
    附表一所示之黃淑貞、李燕及黃馥君所申請開立之銀行帳戶
    ，可作為臺灣與大陸地區間匯兌之帳戶使用，丙○○即轉知
    顏光福，再由顏光福聯繫豐溢公司依照丙○○之指示，匯款
    至如附表一所示之帳戶。經顏光福向丙○○提示匯款單後，
    丙○○即與「叩頭仔」確認收受款項無訛，再由「叩頭仔」
    在大陸地區兌付等值之人民幣予丙○○轉交豐溢公司，以此
    方式實際經營臺灣地區與大陸地區匯兌業務。
二、嗣丙○○取得豐溢公司之信任後，獲悉豐溢公司於96年11月
    下旬，亦有兩岸間資金流通之需求，而其將返回臺灣，乃與
    在大陸地區之綽號「阿三」真實姓名、年籍不詳之成年男子
    ，共同意圖為自己不法之所有，與「阿三」基於詐欺取財之
    犯意聯絡，由丙○○以不詳之電話撥打給乙○○，告知乙○
    ○因渠將返回臺灣，如有兩岸間匯兌事宜，可與綽號「阿三
    」之人接洽。其後因乙○○認與「阿三」並非熟識，與顏光
    福商議後，乃暫未依「阿三」之指示匯款，並要求丙○○來
    電確認。嗣即由丙○○致電乙○○，告知：豐溢公司確可依
    「阿三」之指示進行匯款等語。乙○○便將前揭資訊及「阿
    三」提供之如附表二所示之帳戶轉達予顏光福轉知豐溢公司
    ，使豐溢公司因而陷於錯誤，於97年11月27日，將新臺幣（
    下同）547萬5000元，分別匯入如附表二所示之帳戶。後經
    豐溢公司遲未取得等值之人民幣後，始知受騙，因而報警循
    線查悉上情。
三、案經豐溢公司委請龔正文律師訴由臺中市警察局第四分局報
    請臺灣臺中地方法院檢察署檢察官偵查起訴。
    理    由
一、證據能力部分：
  (一)按被告以外之人於審判外之言詞或書面陳述，除法律有規定
    者外，不得作為證據；又被告以外之人於偵查中向檢察官所
    為之陳述，除顯有不可信之情況者外，得為證據，刑事訴訟
    法第159條第1項、第159條之1第2項分別定有明文。是該未
    經被告詰問之被告以外之人於偵查中向檢察官所為之陳述，
    除顯有不可信之情況者外，係屬有證據能力，但為未經完足
    調查之證據。當事人對於詰問權既有處分之權能，則此項詰
    問權之欠缺，非不得於審判中由被告行使以補正，而完足為
    經合法調查之證據，最高法院96年度臺上字第1870號判決意
    旨可資參照。經查，證人乙○○、顏光福於偵查中之證述雖
    係被告以外之人於審判外之陳述，然渠等於偵查中以證人身
    分具結所為之證言，合於法定要件，且核渠等陳述時之外在
    環境及情況，並無顯不可信之情況，又證人乙○○、顏光福
    嗣亦經原審傳喚到庭行交互詰問，以供被告行使在場權、對
    質權、詰問權及詢問權，用以確保被告之反對詰問權，是證
    人乙○○、顏光福於偵查中之結證供述，已補正為完足之證
    據，均應具有證據能力。
  (二)雖被告抗辯證人顏光福、乙○○、吳鐵城於警詢之供述證據
    ，乙○○於偵查中所提出之「中國移動通信客戶通話詳單」
    書證，以及就上開犯罪事實二部分，顏光福於偵查及原審所
    證稱聽聞自證人乙○○所說被告指示可以匯款至「阿三」所
    提供帳戶部分，均係屬傳聞證據，而無證據能力云云，惟本
    判決並未採用該等證據為不利於被告之認定方法，併為敘明
    。
  (三)次按被告以外之人於審判外之言詞或書面陳述，除法律有規
    定者外，不得作為證據。被告以外之人於審判外之陳述，雖
    不符前4條之規定，而經當事人於審判程序同意作為證據，
    法院審酌該言詞陳述或書面陳述作成時之情況，認為適當者
    ，亦得為證據。當事人、代理人或辯護人於法院調查證據時
    ，知有第159條第1項不得為證據之情形，而未於言詞辯論終
    結前聲明異議者，視為有前項之同意。刑事訴訟法第159條
    第1項、第159條之5分別定有明文。經查檢察官、被告及其
    選任辯護人，對於本判決所引用除上揭之證據方法以外之下
    列其他各項證據方法之證據能力，於本院審理程序時均未爭
    執其證據能力，且於法院調查證據時，知有刑事訴訟法第
    159條第1項不得為證據之情形，亦未於言詞辯論終結前聲明
    異議，茲審酌該等言詞陳述及書面陳述作成時之情況，並無
    不宜作為證據之情事，依刑事訴訟法第159條之5之規定，自
    得作為證據。
二、訊據上訴人即被告丙○○（下稱被告）固坦承有與綽號「叩
    頭仔」之真實姓名、年籍不詳之成年女子處理台灣與大陸地
    區匯兌之事實，惟矢口否認有上揭犯罪行為，辯稱：係綽號
    「叩頭仔」負責匯兌之行為，伊僅是因為乙○○之介紹，而
    答應幫忙顏光福聯絡「叩頭仔」，以及幫忙顏光福向「叩頭
    仔」取回人民幣而已，顏光福所需人民幣係由「叩頭仔」所
    兌換，並非由被告所兌換，被告亦未從中獲利；另伊不認識
    綽號「阿三」，豐溢公司係匯款給「阿三」指示之帳戶，與
    伊無關，伊亦未在96年11月下旬以行動電話門號0000000000
    00**撥打乙○○在大陸之000000000000號行動電話及提供帳
    戶予顏光福云云。惟查：
  (一)就犯罪事實一部分：
    1.上揭犯罪事實，業據被告於警詢及偵查中自承：豐溢公司
      鞋業透過顏光福找伊，說需要進行地下匯兌，伊即去找綽
      號「叩頭仔」的成年女子，她給伊如附表一的3個金融帳
      戶帳號，伊再將該等帳號交給顏光福，顏光福將錢匯入伊
      提供的帳戶內後，綽號「叩頭仔」之女子即直接將人民幣
      給伊，由伊將人民幣轉交給顏光福等語（偵查卷第61-62
      頁），並有豐溢公司於96年10月22日之匯款單影本3張及
      96年11月9日之匯款單影本1張在卷可憑（偵查卷第29-32
      頁）。
    2.按以為自己犯罪或幫助他人犯罪之意思而參與犯罪構成要
      件之行為者，皆為正犯，最高法院25年上字第2253號、27
      年上字第1333號46年台非字第17號均著有判例。次按銀行
      法第29條第1項所謂「辦理國內外匯兌業務」，係指經營
      接受匯款人委託將款項自國內甲地匯往國內乙地交付國內
      乙地、自國內（外）匯往國外（內）交付國外（內）受款
      人之業務，亦即行為人不經由現金之輸送，而藉與在他地
      之分支機構或特定人間之資金清算，經常為其客戶辦理異
      地間款項之收付，以清理客戶與第三人間債權債務關係或
      完成資金轉移之行為（中央銀行外匯局（85）臺央外柒字
      第2519號函、財政部85年9月4日臺融局(一)字第85249505號
      函參照）。是凡從事異地間寄款、領款之行為，無論是否
      賺有匯差，亦不論於國內或國外為此行為，均符合銀行法
      該條項「匯兌業務」之規定。再資金、款項皆得為匯兌業
      務之客體，人民幣於本案犯罪時，雖非我國所承認之法定
      貨幣，亦非外匯（中央銀行外匯局91年12月9日臺央外柒
      字第0910064539號函參照），惟屬大陸地區所定之具流通
      性貨幣，則人民幣當屬資金、款項，應無疑義。又按刑事
      法若干犯罪行為態樣，本質上原具有反覆、延續實行之特
      徵，立法時既予特別歸類，定為犯罪構成要件之行為要素
      ，則行為人基於概括之犯意，在密切接近之一定時、地持
      續實行之複次行為，倘依社會通念，於客觀上認為符合一
      個反覆、延續性之行為觀念者，於刑法評價上，即應僅成
      立一罪，俾免有重複評價、刑度超過罪責與不法內涵之疑
      慮；學理上所稱「集合犯」之職業性、營業性或收集性等
      具有重複特質之犯罪均屬之，例如經營、從事業務、收集
      、販賣、製造、散布等行為概念者是（最高法院95年度台
      上字第1079號判決意旨可資參照）。而銀行法第29條第1
      項規定所稱「經營」、「辦理」、「業務」，本質上即屬
      持續實行之複次行為，具備反覆、延續之行為特徵，其自
      開始經營或辦理迄至結束此業務止，期間多次非法匯兌之
      行為，應評價為包括一罪之集合犯。再按刑法概念上之業
      務行為，係指以反覆同種類之行為為目的之社會活動而言
      ，以執行業務行為為構成要件之犯罪，本即預定有反覆實
      施之性質。因此，行為人以實施此種犯罪之意思，即使僅
      被查獲實施一次，仍無礙於該業務行為之成立。
    3.查被告明知豐溢公司需要地下匯兌，先後於96年10月22日
      、同年11月9日不止一次，不經由現金之輸送，而向某不
      詳姓名綽號「叩頭仔」之大陸成年子女，取得不同金融帳
      戶帳號，提供予豐溢公司匯款新台幣，再親自將匯兌之人
      民幣交予豐溢公司，明顯係為臺商辦理異地間款項之收付
      ，以清理臺商與大陸人士間債權債務關係並完成臺商付款
      予大陸人士之資金轉移行為，且「叩頭仔」隨時可提供不
      同金融帳戶供匯款，顯見非僅偶一為之，而具反覆實施之
      特性，自屬辦理國內外匯兌業務甚明。而被告提供匯款帳
      戶予豐溢公司匯款及親自將匯兌之人民幣交予豐溢公司，
      該等行為均匯兌之部分行為，如無該等行為自無法完成匯
      兌，則被告所分擔之行為，自已屬參與犯罪構成要件之行
      為，無論被告係出於為自己犯罪之意，抑或為幫助綽號「
      叩頭仔」之大陸成年子女犯罪之意，其均為共同正犯。是
      被告共同違反非銀行不得辦理國內外匯兌業務規定甚明，
      被告所辯不足採信，此部分事證明確，被告犯行洵堪認定
      。
  (二)就犯罪事實二部分：
    1.上揭犯罪事實，經證人顏光福、乙○○分別於偵查、審判
      中一致結證綦詳（偵查卷第12-16頁、原審卷第61-63 頁
      ；偵查卷第46-52頁、原審卷第63-66頁），復有豐溢公司
      於96年11月27日匯款予附表二所示金融帳戶之匯款單影本
      4張（警卷第13- 16頁），及經該附表二所示金融帳戶之
      持有人即證人洪彩緞、林孝光、王錫周、游志宏等人於警
      詢中證述確有如附表二所示之款項匯入其等之帳戶內無訛
      （警卷第75-77、第5-6頁、第9-10頁、第11-12頁）。
    2.被告雖以前揭情詞置辯，惟：
      (1)本次即96年11月27日之匯兌，早於被告尚未回臺灣前，
        業經豐溢公司會計人員告知被告。此由證人顏光福於原
        審證稱：「（96年11月下旬，你自己找被告聯絡嗎？）
        是，我們公司會計，就是我太太跟被告聯絡。（你太太
        跟被告聯絡之後，你太太如何跟你說？）我太太打電話
        給被告，被告說這次換人民幣也沒有問題，被告說他隔
        天要回臺灣，到時候他會請乙○○處理，意思是說他會
        把人民幣交給乙○○，再請乙○○把人民幣交給我。（
        你剛才說，會請乙○○處理這句話是何人跟你說的？）
        我老婆親自跟我說的。」等語（原審卷第61頁背面-62
        頁）即明。雖上情並非證人顏光福與被告親自聯絡所得
        知，但就證人顏光福證述曾聽聞自其妻告知與被告聯絡
        本次匯兌之事實而言，則是屬於足以證明供述內容真實
        性以外事實之情況證據，即足供證明證人顏光福之妻即
        豐溢公司會計，於被告回臺灣之前，曾與被告聯絡談及
        本次匯兌之事實，而非屬傳聞證據（參黃朝義著，「論
        刑事證據法上之傳聞法則」，收錄於東海法學研究第13
        期，第170頁；林俊義著，「傳聞法則之研究」，司法
        研究年報第23輯第7篇，第3章第7節非傳聞證據之概念
        ）。
      (2)證人乙○○於原審結證稱：「我認識被告，知道被告在
        大陸地區從事新台幣、人民幣匯兌工作，叫我介紹業務
        給他，我就打電話給顏光福，他可以直接跟被告聯繫，
        我就把被告的電話告訴顏光福，請他們自己聯絡」、「
        我先跟顏光福說，被告他要回台灣，被告當時也有跟我
        說有一個叫阿三會跟我聯絡，後來，阿三有打電話給我
        ，說他是被告的朋友，專門負責在換錢，阿三把他的電
        話號碼給我，我就把阿三電話號碼給顏光福的太太，第
        一次我跟阿三聯絡完，那天原本要換錢，我就跟顏光福
        老婆說先不要匯錢，因為我不認識阿三這個人，直到晚
        上，被告打電話給我，問我說匯錢的事情處理怎麼樣，
        我說阿三沒有告訴你今天沒有匯錢嗎，被告說他不知道
        ，在這之前，我有先跟阿三講，我說我不認識你，我叫
        阿三請被告打電話給我，那時候被告才打電話給我。被
        告跟我說沒有關係可以匯錢，所以第二天我就跟顏光福
        太太說可以匯錢，4個帳戶都是從阿三那裡傳簡訊到我
        的手機，我再傳給顏光福太太的手機，另外阿三也有傳
        簡訊給顏光福太太，因為我有跟阿三講顏光福太太的電
        話。」、「被告最後一次匯款前一天，被告有打電話給
        我確認匯款的事」等語（原審卷第64頁背面）。而被告
        於98年6月8日偵查中對於證人乙○○當庭證稱：「（如
        何取得4個帳戶？）當時我跟丙○○已經認識，我介紹
        顏光福與丙○○認識，他們之間有從事兩岸間的匯兌，
        4個帳戶是丙○○跟我說有1位綽號阿三的男子會跟我聯
        絡要如何換錢，那4個帳號也是綽號阿三發簡訊告知我
        的，我收到簡訊後，就將簡訊轉發給顏光福，後來丙○
        ○返台，因為我沒有見過阿三，所以我請顏光福先不要
        匯錢，我請阿三跟丙○○聯絡，請丙○○打電話給我，
        確認沒問題後，再請顏光福匯錢。（後來丙○○有無打
        電話給你？）他在晚上8點40分到9點之間有打電話給我
        ，我在電話中也坦白跟丙○○說，因為沒見過阿三，所
        以沒有匯款給阿三，丙○○跟我說，請豐溢鞋業直接匯
        錢。（當時電話中，說話的人是否是丙○○？）是。」
        等語（偵查卷第47-48頁），經檢察官詢以意見時，被
        告亦坦承伊有打電話給乙○○等語，只是辯稱：伊沒叫
        他匯錢云云（偵查卷第48頁），顯見在96年11 月27日
        之匯款前一日，被告確實有與證人乙○○以電話聯絡。
        被告於原審則改辯稱：「匯款前一天我沒有打電話給乙
        ○○，是我回臺灣的第一天當天就是11月21日或是22日
        打給乙○○，正確時間是晚上大概9點、10點那時候」
        云云，明顯係為卸責而翻異前詞。
      (3)又本次之匯兌過程，確有綽號「阿三」其人。此由證人
        顏光福於原審證稱：「（你自己有無看過阿三本人？）
        沒有。（問：你自己有無跟阿三聯絡過？）有，以電話
        聯絡。」等語（原審卷第62頁背面）即明，準此，證人
        乙○○證稱：匯款前，伊要求綽號「阿三」與被告聯絡
        ，請被告打電話給伊乙節，自非無的放矢，足見證人乙
        ○○上開所述不虛。
      (4)本次匯兌詐騙事發後，證人顏光福、乙○○回臺，確曾
        找尋被告處理本次匯兌之善後，被告曾允諾歸還款項。
        證人乙○○與顏光福於原審98年9月24日審理期日經隔
        離訊問，其中證人乙○○證稱：「（出事後，有無找被
        告？）有，我一直找不到被告，之後我跟顏光福回到臺
        灣，我們請朋友幫忙，後來在被告的家裡找到他，我認
        為已經找到人，剩下的就交給顏光福處理，我就沒有過
        問了。（出事後，到找到被告時間多久？）大約半個多
        月，被告一直沒有回大陸，所以才在被告臺灣的家找到
        被告。」等語（原審卷第65頁），證人顏光福則證稱：
        「（最後一次沒有收到錢，你們採取什麼行動？）我們
        一直在找被告，我也有去被告臺灣的地址找，我在臺灣
        找到被告，被告在他家樓上不敢下來，被告有報案，我
        們找一個人即廖董事跟被告談，被告才下來跟我們談，
        並且同意在壹個星期內歸還547萬5千元，但是，後來被
        告就跑掉了。」等語（原審卷第63頁），是其2人就此
        所證大抵相符。而被告於原審就上揭證人顏光福關於尋
        覓被告處理善後之證詞，亦自承顏光福確實有找上伊等
        語，僅是辯稱伊並未說錢要還給他云云（原審卷第63頁
        ）。顯見證人顏光福事後確實有因遭「阿三」詐騙匯兌
        之事，找上被告商談如何處理善後，證人顏光福此部分
        所證當非虛妄。徵諸證人乙○○、證人顏光福即自始即
        認本次匯兌詐騙與被告有關，則其等於千辛萬苦找上被
        告後，焉有不談如何處理本次匯兌善後之理，故自以證
        人顏光福所證者可採。
      (5)綜合上開調查，本次匯兌詐騙，於被告回臺灣前即曾先
        與溢豐公司人員聯絡匯兌之事，言明匯兌沒問題，於事
        中因證人乙○○、顏光福等人對綽號「阿三」尚未取信
        時，被告亦曾打電話予乙○○，確認匯兌沒有問題，於
        事後顏光福找上伊時，並曾同意一星期內歸還547萬5千
        元，益徵被告確有與「阿三」共同參與本次匯兌詐騙。
    3.綜上所述，被告所辯要無足採，被告與綽號「阿三」就詐
      欺行為間有犯意聯絡並共同行詐欺之事實，要堪認定。
三、論罪科刑：
  (一)核被告犯罪事實一部分所為，係違反銀行法第29條第1項規
    定，應依同法第125條第1項之罪處斷，其犯罪事實二部分所
    為，則係犯刑法第339條第1項之詐欺取財罪。
  (二)被告就犯罪事實一部分與綽號「叩頭仔」之大陸成年女子，
    就犯罪事實二部分與綽號「阿三」之成年男子間，分別有犯
    意聯絡及行為分擔，各應以共同正犯論處。
  (三)銀行法第29條第1項規定所稱「經營」、「辦理」、「業務
    」，本質上即屬持續實行之複次行為，具備反覆、延續之行
    為特徵，其自開始經營或辦理迄至結束此業務止，期間多次
    非法匯兌之行為，應評價為包括一罪之集合犯。本件被告先
    後於96年10月22日及同年11月9日，非法為豐溢公司辦理國
    內外匯兌業務，在時空上具密接性，且所犯基本構成要件亦
    屬相同，顯係基於單一之犯意，反覆實施同一犯意而為，而
    侵害同一法益，為集合犯，應論以一罪。
  (四)被告違反銀行法與詐欺取財罪之間，犯意有別，行為互殊，
    應予分論併罰。
  (五)原審認被告罪證明確，予以論罪科刑，固非無見，惟：
    1.按科刑之判決書其宣示之主文，與所載之事實及理由必須
      互相適合，否則即屬理由矛盾，其判決當然為違背法令（
      64年台上字第893號判例），且主文宣示亦須符合罪刑法
      定主義。查銀行法關於第八章罰則之規定，屬於刑罰規定
      者有第125條、第125條之1、第125條之2、第125條之3、
      第126條、第127條、第127條之1、第127條之2、第127條
      之4、第127條之5等規定，原判決就犯罪事實一部分認被
      告係違反銀行法第29條第1項規定，應依同法第125條第1
      項之罪處斷，惟其主文則籠統記載「違反銀行法之罪」，
      其罪名不明，與事實及理由未相切合，亦與罪刑法定主義
      有違。
    2.就犯罪事實一部分，被告先後於96年10月22日及同年11月
      9日，非法為豐溢公司辦理國內外匯兌業務，屬集合犯，
      已如前述，原判決認被告於96年10月22日3次非法辦理國
      內外匯兌業務，應論以接續犯，再與同年11月9日之非法
      辦理國內外匯兌業務論以數罪併罰，亦有未合。
    3.就犯罪事實二部分，被告抗辯：無任何證據足認行動電話
      門號000000000000**係被告所有，且證人乙○○於偵查中
      所提出之「中國移動通信客戶通話詳單」（偵查卷第93-9
      7頁）不具證據能力等情，經查依卷內現有事證確不足認
      行動電話門號000000000000**係被告所有，且證人乙○○
      所提出之「中國移動通信客戶通話詳單」，其真實性亦未
      經確認，復屬審判外之書證，不具證據能力，原審未予詳
      查及說明「中國移動通信客戶通話詳單」何以得為本案之
      證據資料，即認定「丙○○於96年11月26日，多次以其在
      臺灣地區所使用之行動電話門號000000000000**號撥打乙
      ○○在大陸地區之中國移動通信之行動電話門號00000000
      000號」，尚嫌速斷。
    4.原判決僅適用銀行法特別法之罪刑規定，固應引用刑法第
      11條前段規定，惟並未適用同條但書之規定，自應加以排
      除，則其據上論結條文概引刑法第11條，即有不周全。且
      被告所犯詐欺取財罪部分，其法定刑罰金刑部分，應引刑
      法施行法第1條之1規定，以提高罰金刑之倍數，原判決亦
      有漏引之疏誤。
    被告上訴意旨否認犯罪，雖無理由，惟原判決既有上開可議
    之處，即屬無可維持，自應由本院予以撤銷改判。
  (六)爰審酌臺灣地區係於97年 6月30日起始開放兌換人民幣，被
    告於臺灣地區與大陸地區兩岸交流尚缺乏廣泛、便捷之通匯
    管道時，與綽號「叩頭仔」成年女子共同私人為兩岸之匯兌
    ，破壞金融秩序，嗣又與綽號「阿三」成年男子共同利用非
    法辦理匯兌之機會，使溢豐公司陷於錯誤而為匯款之詐欺犯
    罪，其等之動機、目的、手段、所生危害及犯後否認等一切
    情狀，量處如主文第2項所示之刑，並定其應執行之刑。
據上論斷，應依刑事訴訟法第369條第1項前段、第364條、第299
條第1項前段，銀行法第29條第1項、第125條第1項，刑法第11條
前段、第28條、第339條第1項、第51條第5款，刑法施行法第1條
之1，判決如主文。
本案經檢察官甲○○到庭執行職務。
中    華    民    國    99    年    1     月    20    日
            刑事第五庭  審判長法  官  趙  春  碧
                              法  官  林  宜  民
                              法  官  賴  恭  利
上列正本證明與原本無異。
詐欺取財罪部分，不得上訴。
違反銀行法部分，得上訴。
如不服本判決應於收受判決後10日內向本院提出上訴書狀，並應
敘述具體理由；其未敘述上訴理由者，應於上訴期間屆滿後20日
內向本院補提理由書（均須按他造當事人之人數附繕本）「切勿
逕送上級法院」。
                              書記官  林  桂  鳳
中    華    民    國    99    年    1     月    20    日
附錄論罪科刑法條
銀行法第29條第1項（禁止非銀行收受存款及違反之處罰）
除法律另有規定者外，非銀行不得經營收受存款、受託經理信託
資金、公眾財產或辦理國內外匯兌業務。
銀行法第125條第1項
違反第 29 條第 1 項規定者，處 3 年以上 10 年以下有期徒刑
，得併科新臺幣 1 千萬元以上 2 億元以下罰金。其犯罪所得達
新臺幣 1 億元以上者，處 7 年以上有期徒刑，得併科新臺幣
2500 萬元以上 5 億元以下罰金。
中華民國刑法第339條第1項（普通詐欺罪）
意圖為自己或第三人不法之所有，以詐術使人將本人或第三人之
物交付者，處 5 年以下有期徒刑、拘役或科或併科 1 千元以下
罰金。
附表一
┌─┬──────┬───┬───────────┬────────┐
│編│匯款日期    │帳  戶│帳號                  │金額（新臺幣）  │
│號│            │所有人│                      │                │
├─┼──────┼───┼───────────┼────────┤
│1 │96年10月22日│黃淑貞│台北富邦銀行松南分行（│182 萬7084元    │
│  │            │      │帳號00000000000號）   │                │
├─┼──────┼───┼───────────┼────────┤
│2 │96年10月22日│李燕  │台北富邦銀行松南分行（│182 萬7083元    │
│  │            │      │號000000000000號）    │                │
├─┼──────┼───┼───────────┼────────┤
│3 │96年10月22日│黃馥君│台北富邦銀行松南分行（│182 萬7083元    │
│  │            │      │帳號000000000000號）  │                │
├─┼──────┼───┼───────────┼────────┤
│4 │96年11月9 日│李燕  │台北富邦銀行松南分行（│341 萬8000元    │
│  │            │      │號000000000000號）    │                │
└─┴──────┴───┴───────────┴────────┘
附表二
┌─┬──────┬───┬────────────┬────────┐
│編│匯款日期    │帳  戶│帳號                    │金額（新臺幣）  │
│號│            │所有人│                        │                │
├─┼──────┼───┼────────────┼────────┤
│1 │96年11月27日│洪彩緞│第一銀行鹽埕分行        │100 萬元        │
│  │            │      │（帳號00000000000號）   │                │
├─┼──────┼───┼────────────┼────────┤
│2 │96年11月27日│林孝光│合作金庫東三重分行      │204 萬2600元    │
│  │            │      │（帳號0000000000000號） │                │
├─┼──────┼───┼────────────┼────────┤
│3 │96年11月27日│王錫周│高雄二信鹽埕分行        │130 萬元        │
│  │            │      │（帳號0000000000000號） │                │
├─┼──────┼───┼────────────┼────────┤
│4 │96年11月27日│游志宏│匯豐銀行臺中分行        │113 萬2400元    │
│  │            │      │（帳號000000000000號）  │                │
└─┴──────┴───┴────────────┴────────┘


司法院資訊處製作；財團法人民間司法改革基金會備份。
